# 关于资产减值！

提问人：cherishfei 时间：2016-01-16 15:47:58
本公司于 2014 年 5 月与A公司签订合同，向其采购电子产品作为存货，合同价格 300 万，到 2015 年实际收货价值 270 万，尚有价值 30万的存货尚未提货。因本公司销售过程中间，市场出现大量质量问题反馈，本公司拒绝继续付款，且不再提货。 2015 年 6 月A公司将本公司诉至法院，要求本公司支付剩余货款 30 万元、支付违约金 44 万、保管费 14 万、诉讼费，合计 90 多万。法院根据其起诉书，对本公司 90 万元的银行存款进行了保全措施。本公司以产品质量问题为由进行了答辩，申请只支付 30 万元货款及同期 9 千元的利息赔偿，但未正式提起反诉，原因是该产品做质量鉴定费用太高（产品单项性能检测费 65 元，一台产品需做几十项鉴定）。审计师意见： 1 、冻结资金 90 万的所有权受限情况在附注披露； 2 、按照实际收到数量补提应付货款； 3 、确认预计负债； 4 、存货计提减值。
现在问题是 1 、 2 项都可以做到，按 3 、 4 如何预计，比较困难。请问大家有何建议？

回答人：chenyiwei
3 、 4 两项都涉及到重大的专业判断和估计。《企业会计准则第 13 号——或有事项》和《企业会计准则第 1 号——存货》分别规定了这两个事项的基本处理原则，需审计机构会同管理层结合本案例的具体情况并基于谨慎性原则作出适当的判断和估计。